臺灣新竹地方法院民事裁定  
110年度竹簡聲字第15號
聲  請  人  黃耀震  

上列聲請人因與相對人徐劉菊梅、徐文紹間排除侵害等事件，聲
請法官迴避，本院裁定如下：
    主  文
聲請駁回。
    理  由
一、按民事事件當事人得聲請法官迴避者，係以法官有民事訴訟
    法第32條所定之情形而不自行迴避，或法官有該條所定以外
    之情形，足認其執行職務有偏頗之虞者為要件，民事訴訟法
    第33條第1項定有明文。上開迴避之原因，依同法第34條第1
     項、第2項及第284條之規定，應於聲請之日起3日內提出能
    即時調查之證據釋明之。又民事訴訟法第33條第1 項第2 款
    所謂足認其執行職務有偏頗之虞，據而聲請法官迴避者，應
    以法官對於訴訟標的有特別利害關係，或與當事人之一造有
    密切之交誼或嫌怨，或基於其他情形，客觀上足疑其為不公
    平之審判者，為其原因事實，若僅憑當事人之主觀臆測，或
    不滿意法官進行訴訟遲緩，或認法官指揮訴訟欠當，則不得
    謂其有偏頗之虞。又於民事訴訟中，承審法官對於證據是否
    充足、訴訟資料是否足堪形成裁判心證、證據如何取捨、以
    致形成何等心證而為如何之裁判等情，均屬法官之職權行使
    範疇，本得斟酌兩造提出之攻擊防禦方法，依職權自由心證
    之。是以，法官對於當事人聲明之證據有無調查必要，屬於
    訴訟之指揮權，不得遽爾指為有聲請迴避之原因。
二、本件聲請意旨略以：伊與相對人間請求排除侵害等事件，現
    繫屬本院110年度竹簡字第86號民事事件審理中（下稱訟爭
    事件），詎承審法官汪銘欽（下稱承審法官）：1.本件訴訟
    繫屬已逾年餘未結；2.本件事證已明，承審法官多次於期日
    阻止聲請人發言，並代聲請人發言使其承認，百般刁難，卻
    對原告訴訟代理人頗為尊重；3.承審法官頻於庭上偏頗原告
    訴訟代理人，一再拖延不予結案；4.承審法官曾令倘聲請人
    確有移招牌，並獲原告訴訟代理人撤告之表示；5.勘驗時明
    知原告之標的物為違法建築之房屋並指揮新竹市政府承辦員
    為原告標的物丈量非承辦員權限之「地上物側面丈量範圍」
    ，經該承辦員表示非職務範圍，仍迫其違法丈量，顯有藉權
    以侵害聲請人權益而有利原告判決之虞；6.聲請人已抗辯本
    件原告起訴之事實涉及爭點效、既判力敗訴情形，卻不詳查
    ，於聲請人提出反訴狀後，仍於審理中多次質問聲請人「要
    提出反訴」之確認等於法不符行為；7.原告請求追加聲請人
    之承租人為被告，聲請人不准許，但承審法官仍配合原告訴
    訟代理人請求。依上足認承審法官執行職務有偏頗之虞，爰
    依民事訴訟法第33條第1項第2款規定，聲請法官迴避云云。
三、經查，承審法官係訟爭事件之審判長，此據本院依職權調取
    訟爭事件卷宗查閱無訛。細繹歷次審理筆錄全文，被告就原
    告起訴事實多所爭執，難認有代聲請人發言使其承認，百般
    刁難之情，且本件原於民國110年5月11日於言詞辯論終結，
    又再於110年5月18日為再開辯論裁定，裁定中並載明要被告
    提出相關證據，形式上為闡明有利被告之訴訟指揮，難認有
    何拖延不結案並偏頗原告之虞。又法院囑託地政機關測量，
    係依照原告指出占用位置測量，難認承辦人員會表示非職務
    範圍，且此亦為法官訴訟指揮之範圍內，是聲請人所指述者
    均係承審法官基於訴訟案件之訴訟指揮範圍內。此外，聲請
    人復未能具體敘明其他客觀上足以疑慮有不公平審判之原因
    事實，並提出能即時調查之證據，以釋明承審法官對於本案
    訴訟之訴訟標的有何特別利害關係，或與當事人之一造有何
    密切之交誼或嫌怨，或有何在客觀上足疑其為不公平審判之
    情事發生，揆諸首開說明，聲請人之聲請與聲請迴避之要件
    不合，是以聲請人以前開事由聲請承審法官迴避，洵屬無據
    ，應予駁回。
四、末就聲請人於本件聲請迴避事件主張聲請勘驗本案開庭錄音
    之調查證據，待證事項為承審法官公開阻止發言，並代其發
    言迫其承認等部分，並不符合民事訴訟法第33條第1項第2款
    規定之要件，已如上述，爰不予調查，附此敘明。
五、爰裁定如主文。
中　　華　　民　　國　　111 　年　　1 　　月　　17　　日
                新竹簡易庭  審判長法官　李珮瑜
                                  法官　邱玉汝
                                  法官　黃致毅
以上正本係照原本作成。
如對本裁定抗告須於裁定送達後10日內向本院提出抗告狀。
中　　華　　民　　國　　111 　年　　1 　　月　　17　　日
                                  書記官　蕭宛琴